臺灣臺中地方法院刑事判決　　　　　　　 96年度訴字第308號
公　訴　人　臺灣臺中地方法院檢察署檢察官
被　　　告　甲○○
　　　　　　　　　　（現於臺灣臺中看守所羈押中）
選任辯護人　周黛婕　律師
上列被告因毒品危害防制條例案件，經檢察官提起公訴（95年度
偵字第28414號）及移送併辦（96年度偵字第2684號），本院判
決如下：
    主    文
甲○○共同運輸第三級毒品，處有期徒刑捌年；扣案如附表一編
號1.至9.所示之物，均沒收。又行使偽造私文書，足以生損害於
他人，處有期徒刑月；扣案如附表一編號10.所示送貨單壹紙及
百奇虹航空貨運承攬有限公司送貨單第一聯至第三聯「客戶簽收
欄」內偽造之「李天柱」署押各壹枚（共計枚），均沒收。應
執行有期徒刑捌年貳月；扣案如附表一所示之物及百奇虹航空貨
運承攬有限公司送貨單第一聯至第三聯「客戶簽收欄」內偽造之
「李天柱」署押各壹枚（共計枚），均沒收。
    事    實
一、甲○○（綽號「蚊子」、「凱仔」）明知愷他命（Ketamine
    ，俗稱Ｋ他命）係屬毒品危害防制條例第二條第二項第三款
    所定之第三級毒品，且為經行政院公告「管制物品項目及其
    數額」甲類第四款所定之管制進出口之物品，未經允許不得
    運輸、販賣及私運進口，竟基於意圖營利以販賣第三級毒品
    愷他命之犯意，並與真實姓名、年籍均不詳之綽號「阿華」
    之大陸地區成年男子基於運輸及私運進口第三級毒品愷他命
    之犯意聯絡，而為以下之犯行：
  (一)甲○○先於民國95年11月27日前往大陸地區廣東省珠海市某
    地，向該綽號「阿華」之成年男子洽談向其販入第三級毒品
    愷他命之事宜，約定以人民幣四萬八千元之價格（一元人民
    幣兌換新臺幣約為四點一九九五元，故折合新臺幣約為二十
    萬一千五百七十六元）販入第三級毒品愷他命九百七十二點
    七六公克（起訴書所載九百八十八點二公克為查獲時為警秤
    量之總毛重），甲○○先行支付定金予該綽號「阿華」之成
    年男子，並約定餘款將待上開毒品運輸並私運進入臺灣地區
    後，再另行匯款支付。甲○○即於同年12月4日先行返回臺
    灣地區，等候上開毒品運輸並私運進口來台，並於同年12月
    4日起至同年月11日止，以其所持用之如附表一編號6.、附
    表二編號4.所示之0000000000、0000000000等行動電話門號
    ，與位在臺灣地區之綽號「阿明」、「阿州」、「阿凱」、
    「小豪」、「修」以及位在大陸地區之綽號「五百」等姓名
    年籍不詳之成年人士聯繫、洽談上開第三級毒品愷他命進入
    臺灣地區後之買賣事宜。
  (二)嗣該綽號「阿華」之成年男子即依約先將如附表一編號1.所
    示之第三級毒品愷他命以如附表一編號2.所示之包裝小袋分
    裝成每包五點二公克至十四點六公克不等共計七十八小袋後
    ，再將該等分裝後之第三級毒品愷他命小袋逐一夾藏於如附
    表一編號3.所示之時鐘七十九個內（其中一個時鐘備用），
    再將上開物件以附表一編號7.及編號8.所示之包裝外盒逐地
    裝箱、包裹，以此買賣時鐘為掩護，而行運輸、走私毒品之
    實之方式，將該包裹交由不知情之百奇虹航空貨運承攬有限
    公司（下稱百奇虹公司）業務人員以空運方式，將該包裹自
    大陸地區起運後，運輸、私運進口進入臺灣地區，並以「李
    天柱」之假名作為該包裹之收件名義人。
  (三)嗣上開夾藏第三級毒品愷他命之包裹於同年12月11日8時50
    分許運抵桃園國際機場，並置放於不知情之華儲股份有限公
    司（下稱華儲公司）位於桃園縣大園鄉之倉庫內；甲○○即
    於當日上午駕駛其前向新竹地區某不知情之租車業者所租用
    之車牌號碼3236—DA號之自用小客車，自台中市驅車北上，
    並於同日12時22分許，以其所持用之前述0000000000行動電
    話門號與綽號「阿華」之成年男子聯繫販入上開第三級毒品
    愷他命之後續尾款付款事宜；甲○○於當日中午駛抵華儲公
    司倉庫後，竟另基於偽造私文書後持之行使之犯意，在華儲
    公司所提供之百奇虹公司送貨單（一式四聯）「客戶簽收欄
    」內偽簽「李天柱」之署名一次後（經複寫作用後共計偽造
    「李天柱」署名四枚），將之提出向華儲公司之不知情員工
    行使而受領上開包裹，足以生損害於李天柱及華儲公司，該
    華儲公司之不知情員工並將如附表一編號10.所示之送貨單第
    四聯交由甲○○收執。
  (四)嗣甲○○於當日13時15分許，甫將上開包裹（尚未開拆）搬
    運上其所駕駛之車牌號碼3236—DA號之自用小客車後座之際
    ，旋即在華儲公司上開倉庫旁之航勤北路上，為法務部調查
    局臺中市調查站、行政院海岸巡防署海洋巡防總局第三海巡
    隊及內政部警政署保安警察第三總隊第一大隊當場查獲，並
    在上開車牌號碼3236—DA號自用小客車內及甲○○身上扣得
    如附表一、附表二所示之物，因而販賣第三級毒品愷他命未
    遂，並為警查悉上情。
二、案經法務部調查局臺中市調查站、行政院海岸巡防署海洋巡
    防總局第三海巡隊及內政部警政署保安警察第三總隊第一大
    隊報告報請臺灣臺中地方法院檢察署偵查起訴。
    理    由
一、訊據被告甲○○僅對於其被訴行使偽造私文書之犯行部分坦
    承不諱，且不否認：(一)其於上開時地前往大陸地區與綽號「
    阿華」之成年男子購買如附表一編號1.所示之第三級毒品愷
    他命；(二)綽號「阿華」之成年男子以上開方式將該第三級毒
    品愷他命寄送至臺灣地區；(三)其前往華儲公司倉庫領取上開
    包裹時，確在上開送貨單上偽簽「李天柱」之署名並提出行
    使後，受領上開包裹；(四)嗣於上開時地為前述司法警察機關
    查扣如附表一、附表二所示之物；(五)於上述期間，上開0000
    000000、0000000000行動電話門號確為其本人所持用等情。
    惟被告矢口否認有何運輸、販賣第三級毒品愷他命以及私運
    進口管制物品之犯行，辯稱：(一)扣案毒品係伊買來供己施用
    ，伊一日施用量高達十至二十公克，伊無販賣毒品之犯意及
    行為；(二)伊不知道綽號「阿華」之成年男子會將本案毒品自
    大陸地區空運至臺灣地區，伊以為直接在臺灣地區交貨，伊
    並無運輸毒品之犯意；(三)伊於前往領取上開包裹時，並不知
    道包裹內裝有扣案之毒品，係領取後發覺有異而向綽號「阿
    華」之成年男子聯繫後，才經告知云云。選任辯護人則為其
    辯護稱：被告係單純向綽號「阿華」之成年男子購買本案毒
    品供己施用，並未參與任何運輸、販賣毒品之行為；又愷他
    命施用之致死劑量本即因個人體質而異，被告為慣於施用愷
    他命之人，其辯稱一日施用劑量極高，當屬可信等語。
二、被訴行使偽造私文書部分：
    被告被訴行使偽造私文書部分，業據被告於本院準備程序及
    審理時均坦承不諱並為認罪之表示，且有如附表一編號7.所
    示之包裹外盒及編號10.所示之送貨單等扣案可佐。按刑法處
    罰行使偽造私文書罪之主旨，重在保護文書公共之信用，非
    僅保護制作名義人之利益，故所偽造之文書，如足以生損害
    於公眾或他人，其罪即應成立，不問實際上有無制作名義人
    其人，縱令制作文書名義人係屬架空虛造，亦無妨於本罪之
    成立（最高法院31年上字第1505號判例要旨參照）；查被告
    既係冒用「李天柱」之名義而偽造由「李天柱」為領受人之
    上開送貨單，再將該偽造私文書提出行使，即有生損害於「
    李天柱」之虞以及華儲公司對於客戶資料管理之正確性。準
    此，被告就此部分犯行之自白，確核與事實相符，足堪採信
    ，被告此部分犯行之事證明確，洵堪認定。
三、被訴運輸、私運進口第三級毒品愷他命既遂部分：
  (一)卷附之0000000000、0000000000行動電話門號之通訊監察譯
    文，核有證據能力：
    1.查臺灣臺中地方法院檢察署檢察官於本案偵查中，係依據
      前述司法檢察機關之聲請，針對被告所持用之0000000000
      及0000000000等行動電話門號核發通訊監察書，監察方法
      為截收、監聽、錄音等，監察期間則分別為95年11月30日
      上午10時起至同年12月29日上午10時止、同年12月1日上
      午10時起至同年12月15日上午10時止，此有該署95年11月
      29日95年中檢惠發聲監（續）字第001494號、95年12月1
      日95年中檢惠良聲監（續）字第001525號通訊監察書、通
      訊監察書電話附表及通訊監察譯文表等附卷可憑（詳臺中
      市調查站卷第04至39頁；95年度偵字第28414號卷第42至
      60頁）。本院核被告所涉犯之運輸、販賣第三級毒品罪，
      均係最輕本刑為三年以上有期徒刑之罪，且該等犯罪類型
      之犯罪過程多係透過電話通聯或網路聯繫並以代號、暗碼
      等隱晦方式暗中進行，其犯罪結果係將大量毒品流入市面
      ，戕害不特定國人之身心健康甚鉅，自屬危害社會秩序情
      節重大，而有相當理由可信犯罪嫌疑人之通訊內容要與涉
      案情節有關，且難以其他方法蒐集或調查證據者，又監聽
      過程中尚查無任何不法或不當侵害人權保障之情事，故本
      件就上開行動電話門號之監聽程序，自合於通訊保障及監
      察法第五條第一項第一款、第二項之規定，並無任何違背
      法定程序之處，先予敘明。
    2.其次，被告自警、偵訊以降乃至本院審理時，均坦承上開
      行動電話門號確實為其本人所持用一節，而本案檢察官於
      起訴書中業已具體摘錄對被告不利之通訊監察譯文內容片
      段，被告及其選任辯護人當清楚知悉該等通訊監察譯文中
      對被告不利部分之具體內容為何。而前述司法警察機關依
      據監聽結果所分別制作之上開行動電話門號之通訊監察譯
      文，經本院於審判期日逐一向被告提示並告以要旨而予以
      調查後，被告對該等通訊監察譯文僅表示：伊不知道等語
      ，其選任辯護人則僅泛稱：通訊監察譯文可能因監聽人員
      聽錯、記錯、理解不同而影響譯文正確性，故無證據能力
      等語（以上均詳本院卷第76頁），然被告及其選任辯護人
      對於上開多達三十餘頁之通訊監察譯文中，究竟哪些部分
      有所謂監聽人員誤聽、誤記或錯誤理解之處，均始終未置
      一詞，亦從未有任何具體之指摘、解釋或辨明。本院核諸
      該等通訊監察譯文內容係以逐通條列方式而為記載，期間
      長達十餘日，發話與受話方之對話內容絕大部分均以連續
      對話方式紀錄，而涉及毒品運輸及販賣之可疑情節部分，
      多以具有一貫性之代號、暗碼使用之，被告與同一通話對
      象陸續聯繫之交談內容，其情節均有連續，而通話內容中
      也不乏其他生活對話及口頭俚語之記載，且以被告前往華
      儲公司領取本案包裹之前後時間之通訊監察譯文內容為例
      ，確實亦與本案查獲過程完全吻合，是則，本院認為選任
      辯護人所空言指稱：監聽人員可能有誤聽、誤記或錯誤理
      解一節，實無從理解究竟所指為何？復有何合理懷疑之依
      據？況且，被告與其選任辯護人於本院準備程序及審理時
      ，從未聲請勘驗該等通訊監察之錄音帶內容，本院於進行
      言詞辯論前復詢以：「尚有何證據請求調查？」，被告與
      其選任辯護人亦均答以：「沒有。」（詳本院卷第77至78
      頁），本院參諸前揭各項情節，認為本件非但要無依職權
      另行勘驗通訊監察錄音帶內容之必要，且通訊監察過程既
      已符合法定程序，而該等通訊監察譯文復經本院踐行證據
      調查程序，則該等譯文堪認有證據能力，合先敘明。
  (二)運輸、走私進口第三級毒品之客觀事實：
    1.按愷他命係屬毒品危害防制條例第二條第二項第三款所定
      之第三級毒品，且為經行政院依據懲治走私條例第二條第
      三項所公告「管制物品項目及其數額」甲類第四款所定之
      管制進出口之物品，未經允許自不得運輸、販賣及私運進
      口；懲治走私條例第二條第一項所謂之私運管制物品進口
      ，係指自國外私運管制物品進入我國國境而言，而同條例
      第十二條亦明文規定自大陸地區私運物品進入臺灣地區者
      ，以私運物品進口論，適用該條例規定處斷；再按，區別
      運輸毒品或運送走私物品罪既遂、未遂之依據，應以已否
      起運離開現場為準，如已起運離開現場，其構成要件之輸
      送行為即已完成，不以達到目的地為既遂之條件（最高法
      院95年度台上字第990號、92年度台上字第3096號判決要
      旨參照）。
    2.查扣案如附表一編號1.所示之第三級毒品愷他命白色粉末
      （查扣及送驗時分裝為七十八小袋），經送請法務部調查
      局以化學呈色法及氣相層析質譜儀分析法鑑定後，鑑定結
      果均含第三級毒品愷他命成分，合計淨重為九百七十二點
      七六公克，平均純度高達百分之八十一點七四等情，有該
      局95年12月25日調科壹字第09522213420號鑑定書在卷可
      按（詳本院卷第45頁；臺中市調查站卷第40頁）；而該第
      三級毒品愷他命確係以夾藏在扣案時鐘內之方式作為掩飾
      ，再加以裝箱、包裹後，由不知情之百奇虹公司自大陸地
      區以空運方式運抵桃園國際機場，運抵當日旋由被告親自
      前往領取後即為警查獲等情，則有搜索扣押筆錄、扣押物
      品收據、扣押物品目錄表各一份以及扣案物照片十二幀以
      及扣案毒品每小袋毛重紀錄表等附卷足憑（詳95年度偵字
      第28414號卷第20至30、34頁），並有如附表一編號1.2.
      3.7.8.9.所示之毒品、分裝袋、夾藏用時鐘、包裹外盒、
      包裝盒及送貨單等物扣案可證，則本案之第三級毒品愷他
      命確係自大陸地區起運後，私運、運輸進入臺灣地區之客
      觀事實，事證明確，洵堪認定。
  (三)運輸、走私進口第三級毒品之主觀犯意與共同犯意聯絡：
    1.按懲治走私條例之運送走私物品罪，並不以運送他人所有
      或持有之走私物品為限，即為自己運送者，亦包括在內，
      故不論運送人係為他人運送或為自己運送，均應成立運送
      走私物品罪（最高法院84年度台上字第2525號判例要旨供
      參）；又按，毒品危害防制條例之運輸毒品罪，其運輸之
      動機、目的是否意在為己或為他人，並非所問（最高法院
      92年度台上字第5399號判決要旨參照）；復且，所謂「運
      輸」毒品，係指轉運輸送毒品，亦即由一地轉運輸送另一
      地，係指單純運輸並無他項目的而言，苟因有他項目的而
      運輸，則他項目的如果構成犯罪，即應分別情形按牽連犯
      或想像競合犯論擬，不能置他項罪名於不問（最高法院92
      年度台上字第1288號判決要旨供參）。是則，姑不論被告
      走私進口及運輸本案第三級毒品之動機、目的究竟為何，
      被告主觀上只要有轉運輸送、走私進口之認識及決意，其
      運輸、走私進口第三級毒品之主觀構成要件即已成立。
    2.經查，被告於第一次偵訊時即已明確供承：扣案愷他命係
      放在時鐘後面夾藏進來，愷他命及時鐘都是伊去大陸選購
      ，由綽號「阿華」之成年男子負責郵寄過來，叫伊去領，
      綽號「阿華」之成年男子並告知要以「李天柱」之名義去
      領貨等情節（詳95年度偵字第28414號卷第63頁），且被
      告於該次偵訊時，僅否認涉嫌販賣第三級毒品部分，而就
      運輸第三級毒品愷他命部分為認罪之表示（詳上開偵卷第
      64頁）；而被告於第二次偵訊時，在其選任辯護人在場之
      情形下，仍坦稱其在警詢及偵訊所述均屬實在等語（詳上
      開偵卷第73頁）；此外，被告始終不否認前往華儲公司領
      取夾藏有本案第三級毒品愷他命之時鐘包裹時，早已知悉
      該時鐘包裹係綽號「阿華」之成年男子自大陸地區寄來（
      詳上開偵卷第09至10、63至64頁；本院卷第78頁審判筆錄
      ），且被告於警、偵訊以降乃至本院審判期日時，均始終
      供承：其確於95年11月下旬前往大陸地區向綽號「阿華」
      之成年男子購買本案毒品一節，並曾解釋稱：大陸愷他命
      的品質比台灣好，比較純，又價錢比在台灣便宜許多等語
      （詳上開偵卷第10、64頁；本院聲羈卷第05頁；本院卷第
      14頁訊問筆錄、第34頁準備程序筆錄不爭執事項部分）。
    3.次查，被告最近一次入出國紀錄係於95年11月27日出境，
      嗣於同年12月4日入境，此有內政部入出國及移民署96年2
      月14日移署資處娟字第09611016830號函檢送之入出國日
      期證明書在卷可查（詳本院卷第63至64頁），要與被告於
      警、偵訊時所稱赴大陸地區向綽號「阿華」之成年男子洽
      談買入並運輸、私運第三級毒品愷他命進入台灣地區之時
      間點相符。
    4.又查，依據被告所持用0000000000號行動電話通訊監察譯
      文內容顯示（該通訊監察譯文核有證據能力，業如前述）
      ，被告確實與綽號「阿華」之成年男子就本案運輸、私運
      毒品一事有主觀上之認識與決意，且有共同犯意之聯絡：
      (1)被告於95年12月4日返台後至本案毒品於同年月11日運
        輸入境之前，即與綽號「阿華」之成年男子（使用大陸
        地區之行動電話門號00-00000000000）密切交涉運輸本
        件毒品及付款之相關事宜，例如：9日17時34分，兩人
        對話內容為（Ａ為被告，Ｂ為阿華）：「（Ａ）你用你
        的手機傳你帳號給我那支0000000000手機。（Ｂ）錢今
        天晚上到的了嗎？（Ａ）... 他們那天拿的那個昨天才
        到...，我不是明天到就是星期一到。」，同日19時3分
        ，兩人對話內容為「（Ａ）我明天坐最早的飛機拿錢去
        給人交好不好？（Ｂ）還有灰白色要不要？（Ａ）那個
        晚一點在說... 我現在只夠給你四萬...」。
      (2)當本案毒品入境後，被告亦與貨運公司多次聯絡交貨事
        宜，例如：11日8時51分、52分及11時32分，雙方對話
        內容為（Ａ為被告，Ｂ為貨運公司）：「（Ｂ）你好請
        問一下是李天柱嗎？（Ａ）對。（Ｂ）你好我這邊快遞
        公司我要通知你有一件空運會從大陸寄過來請問要送哪
        裡？（Ａ）... 我直接過去機場領... （Ｂ）你大概11
        點多就可以去領，費用是2182。」、「（Ａ）小姐你好
        ，我有空運的貨，有通知我我說我要去機場領。（Ｂ）
        收件人名字是？（Ａ）李天柱... 我現在在路上了，我
        會到機場去領。（Ｂ）那你直接去機場...」。
      (3)被告於前往領取本案毒品之過程中，亦於當日12時22分
        電告「阿華」，兩人對話內容為（Ａ為被告，Ｂ為阿華
        ）：「（Ａ）華哥我先轉二萬過去... 我先叫我朋友先
        轉二萬過去，晚一點我到的時候再拿給你。（Ｂ）我要
        看到錢啊... 我沒看到錢我要跟人家怎麼講話呢... 你
        錢轉好起碼先打個電話給你。」
    5.至於被告雖於本院準備程序及審判時，已翻異前詞辯稱：
      伊不知道綽號「阿華」之成年男子會將本案毒品自大陸地
      區空運來臺，又伊於前往領取包裹時，並不知道包裹內裝
      有扣案之毒品，係領取後發覺有異而向綽號「阿華」之成
      年男子聯繫後，才經告知云云；然查，依據前述通訊監察
      譯文內容，已可明確證明被告早於扣案毒品即將運抵臺灣
      之前二日，即已知悉本案毒品即將來臺一事，方與綽號「
      阿華」之成年男子接洽後續付款事宜，被告甚且於貨運公
      司第一次撥打被告所持用之行動電話時，即主動以「李天
      柱」名義應答對方來電，而被告於領受包裹後，並無任何
      與綽號「阿華」之成年男子聯繫詢問包裹內容物之通話內
      容，況且依通訊監察譯文中通話地點資訊顯示，被告於接
      獲貨運公司來電時，人尚在台中市○○路某處，於短短三
      小時內就駕駛其所租用之自用小客車前往桃園領貨，顯見
      其早已預先安排好租車等領貨事宜甚明，凡此均足見被告
      於本院所辯要屬事後卸責之詞，不足採信。
    6.從而，被告前於偵訊時就其運輸、私運進口第三級毒品部
      分所為之自白，既有上開入出國日期證明書及通訊監察譯
      文內容足資佐證，核與事實相符，得為證據，故被告確有
      運輸、走私進口本案之第三級毒品之主觀犯意與共同犯意
      聯絡，當堪認定。
四、被訴販賣第三級毒品愷他命未遂部分：
  (一)按販賣毒品罪，並不以販入之後復行賣出為構成要件，只須
    以營利為目的將毒品購入或將之賣出，有一於此，其犯罪即
    已完成（最高法院92年度台上字第1288號、93年度台上字第
    1651號、95年度台上字第3574號判決要旨供參）。
  (二)被告確以營利為目的而販入本案毒品：
    1.被告於95年12月4日返回臺灣地區等候本案毒品運輸來臺
      期間，多次以其所持用之0000000000、0000000000等行動
      電話門號，與綽號「阿明」、「阿州」、「阿凱」、「小
      豪」、「修」、「五百」等姓名年籍不詳之成年人聯繫、
      洽談本案毒品進入臺灣地區後之買賣事宜，有前述通訊監
      察譯文在卷可按（該等通訊監察譯文核有證據能力，業如
      前述），茲列舉如下：
      (1)使用0000000000行動電話部分：
        5日13時49分，被告與綽號「阿明」之成年人（使用行
        動電話門號0000000000）之對話內容為（Ａ為被告、Ｂ
        為阿明）：「（Ａ）你上次看的那個要嘛？（Ｂ）白的
        ？（Ａ）沒那麼白，比較屬於米白。（Ｂ）有比較好嗎
        ？（Ａ）人家聞起來像一九０... 」。
      (2)使用0000000000行動電話部分：
        4日22時47分，被告與綽號「阿州」之成年人（使用
          行動電話門號0000000000）之對話內容為（Ａ為被告
          、Ｂ為阿州）：「... （Ａ）有進一批但是主義已經
          定一半以上了。（Ｂ）一粒多少？（Ａ）五五啊...
          我交他五十啊... 他發五五給別人啊... 也可以給你
          五十啊... 」。
        5日0時44分、3時19分、6日3時14分及18時33分、7日
          18時29分及21時19分，被告與綽號「五百」之成年人
          （使用大陸地區行動電話門號00-00000000000）之對
          話內容為（Ａ為被告，Ｂ為五百）：「（Ａ）他不是
          說給我們十五而已嗎... 現在為什麼變十六... （Ｂ
          ）沒關係你賣一賣我再跟他說啦... （Ａ）總共三八
          啊... 拿兩件，你拿兩件就對了.... （Ａ）小么說
          下次可以五百給他嗎... 我不知道要怎回答... （Ｂ
          ）為什麼一直拖？（Ａ）應該是東西不夠好吧，不然
          不會這麼難賣... （Ｂ）那個跟量沒關係，跟好壞有
          關係... 這只會暈而已。（Ａ）但是可以出你就趕快
          出。（Ｂ）那根本就沒什麼賺。（Ａ）加減賺... （
          Ｂ）小豪那邊說五十，我認為五十太低，最少要五五
          以上，因為行情在六十以上... （Ａ）我跟你講小么
          跟他說白色的沙子，他看到就跟上次的一樣... 人家
          看到就說上次那個他在進七十的混一混才再慢慢處理
          。（Ｂ）喔，你叫你朋友想辦法看多少處理處理。（
          Ａ）... 只要是細沙的都不用試他直接要... （Ａ）
          高雄的朋友打過來說三五可不可以... 一顆啦我問很
          多人人家都說不夠強啦... （Ｂ）... 你決定就好，
          最多大家少賺一點... （Ａ）阿華有沒有拿去給你看
          ？（Ｂ）有啦... 有點黃我叫他拿白的... 」。
        7日18時28分，被告與綽號「阿凱」之成年人（使用
          行動電話門號0000000000）對話內容為（Ａ為被告，
          Ｂ為阿凱）：「（Ａ）... 我這邊剩五百... 都拿給
          你都吃掉我算你三五就好不要讓我賠錢就好了... 你
          盡量出掉... 後面的是細砂我就沒這個困擾了...」
        8日21時14分及9日16時47分，被告與綽號「小豪」之
          成年人（使用行動電話門號0000000000）對話內容為
          （Ａ為被告，Ｂ為小豪）：「（B）... 上次來的那
          個現在都已漲價了... （Ａ）家聲這次拿回來這個大
          陸那邊有嗎？（Ｂ）有啊怎樣？（Ａ）要拿啊。（Ｂ
          ）要拿我又沒錢可以賺啊... （Ａ）才帶二十回來誰
          要賺？（Ｂ）... 你們也討論一下，看要怎樣讓我們
          賺... 我們賺五萬也好... 白的我也要賺...」。
        11日11時45分，亦即本案毒品運輸入境後，被告前往
          華儲公司領貨途中，被告曾與綽號「修」之成年人（
          使用行動電話門號0000000000）聯絡，兩人對話內容
          為（Ａ為被告，Ｂ為修）：「（Ａ）你有空嗎？（Ｂ
          ）在忙... 在賭博啦。（Ａ）前天跟你說的那個有人
          要嗎？（B）我叫你拿來看你又沒拿來（A）你又沒留
          半通電話給我，現在剛到有人要嗎... 」。
    2.依據上述通話內容所示，可知被告與通話對方均係反覆針
      對渠等所洽談之交易物之品質與價錢洽商，渠等所洽談之
      交易物以「白色的」、「細砂」為品質最佳，所謂品質又
      以「夠不夠強」、「暈」的感覺為主，以上交談內容核與
      本案第三級毒品愷他命呈白色粉末狀之外觀，以及愷他命
      屬於速效、全身性麻醉劑，施用後會產生幻覺、興奮感、
      意識混亂、與現實解離感等症狀尚屬符合；又被告於上述
      通話內容中，明顯可見其對於即將「出貨」之交易物品質
      及得賺取利益甚有信心，要與被告於本院訊問時所供稱：
      大陸愷他命的品質比台灣好，比較純，且比臺灣便宜許多
      等情節（95年度偵字第28414號卷第64頁；本院卷第14 頁
      訊問筆錄）相互吻合；基此，堪認被告與上述姓名年籍不
      詳之多名成年人之間所談論之交易物確為第三級毒品愷他
      命無訛，且被告確係針對即將從大陸地區私運進入臺灣地
      區之本案扣案毒品進行聯繫、洽談買賣事宜。從而，被告
      主觀上確以營利為目的而販入本案毒品，應堪認定。
    3.被告之販入行為尚未既遂：
      雖販賣毒品罪，僅須以營利為目的將毒品販入或將之賣出
      ，有一於此，其犯罪即已完成，但行為人於販入時仍須就
      該毒品已建立完全可得支配、隨時均可處置售出之持有關
      係，其販賣之行為方得謂之既遂。查被告與綽號「阿華」
      之成年男子間就本案毒品之買賣行為固已完成，而綽號「
      阿華」之成年男子並已依約將本案毒品空運來台，然被告
      甫完成取貨手續並將夾藏有本案毒品之包裹搬運上其所駕
      駛之自用小客車後座之際，即遭司法警察機關趨前盤查而
      查獲，而為警查獲當時，上開夾藏有本案毒品之包裹外盒
      尚未開拆，外包裝尚屬完整，亦即本案毒品尚為扣案時鐘
      、時鐘包裝盒及包裹外盒層層夾藏封裝，此有扣案物照片
      附卷足憑（詳95年度偵字第28414號卷第25至29頁），是
      則被告就本案毒品之持有狀態，客觀上難認已達到完全可
      得支配、隨時均可處置售出之販入狀態，故被告販入第三
      級毒品愷他命之犯行部分應認尚屬未遂階段，公訴意旨任
      該部分已達既遂階段，容有未恰，附此敘明。
  (三)被告辯解不足採信之說明：
    被告係以扣案毒品是供己施用等語為其辯詞；然查，其於警
    詢時先係供稱：從92年起開始施用愷他命，每購買一百公克
    可吸食五天左右，伊每日均需施用，94年起每天至少需施用
    十至二十公克云云（詳95年度偵字第28414號卷第10至11頁
    ）；次於偵訊時承稱：自93年中開始施用愷他命，平均一天
    用十公克左右云云（詳上開偵卷第62頁）；又於本院訊問時
    再稱：從94年6、7月間開始施用愷他命，一天約施用十公克
    云云（詳本院卷第14頁）；則綜合其歷次辯詞以觀，被告就
    其究竟何時開始施用愷他命一事，即已供詞反覆不一，難以
    採信，而被告辯稱其確有施用第三級毒品愷他命之成癮性行
    為，是否有據，更非無疑。又依據行政院衛生署管制藥品管
    理局95年1月23日管檢字第0950000559號函所示：「愷他命
    為臨床醫藥之鎮痛、麻醉劑，依據Drug Information Hand-
    book之記載，成人肌肉注射劑量為3至8mg／kg，淨脈注射劑
    量為1至4.5mg／kg，一般誘導量劑則為1至2mg／kg；另依據
    Disposition of Toxic Drugs And Chemicals in Man第五
    版記載，一名四十六歲男性因手術接受靜脈注射一百毫克後
    ，四十分鐘致死；另有三名成人因為藥物濫用，使用靜脈注
    射或肌肉注射九百至一千毫克後死亡。」（詳95年度偵字第
    28414號卷第38至39頁之板橋地方法院94年度訴字第2854號
    判決），雖毒品施用之致死劑量會因個人體質、代謝情況、
    接觸時間長短或對藥物耐藥性之不同而異，但一則被告是否
    如其所稱有長期施用第三級毒品愷他命之成癮性行為尚難認
    有據，二則依據上開行政院衛生署管制藥品管理局函示內容
    ，可知有文獻記載之藥物濫用者最高致死劑量為一千毫克（
    即一公克），亦僅為被告所稱其一日所施用劑量（十公克至
    二十公克）之十分之一至二十分之一爾，則被告所辯稱其每
    日所施用之劑量，顯然仍高於文獻記載之人體最高耐受劑量
    之十數倍，難以採信。又選任辯護人於本院審理時，雖當庭
    表示可令被告當庭施用上開劑量之愷他命，以證明被告所辯
    不假云云（詳本院卷第76頁），然查愷他命既屬於速效、全
    身性之麻醉劑，濫用結果會產生幻覺並有噁心、嘔吐、複視
    、影像扭曲、說話遲緩、暫時性失憶、身體失去平衡等危害
    健康症狀，而急性中毒或大劑量、快速靜脈注射，還會造成
    呼吸抑制甚至死亡的危險，在無任何醫療專業擔保及憑信之
    前提下，選任辯護人上開證據調查之聲請顯不恰當，況且被
    告係以營利為目的而販入本案毒品之事證業臻明確，已如前
    述，則縱令被告確實偶有施用第三級毒品愷他命之行為，亦
    無礙於其販賣犯行之認定，附此敘明。
五、論罪科刑部分：
  (一)按愷他命係屬毒品危害防制條例第二條第二項第三款所定之
    第三級毒品，且為經行政院公告「管制物品項目及其數額」
    甲類第四款所定之管制進出口之物品，故核被告甲○○所為
    ，係犯刑法第二百十六條、第二百十條之行使偽造私文書罪
    、毒品危害防制條例第四條第三項之運輸第三級毒品罪、同
    條第六項、第三項之販賣第三級毒品未遂罪以及懲治走私條
    例第十二條、第二條第一項之準私運管制物品進口罪。
  (二)被告與綽號「阿華」之成年男子，就上揭運輸第三級毒品愷
    他命之犯行，有犯意之聯絡及行為之分擔，就該部分犯行，
    應依刑法第二十八條之規定，論以共同正犯。
  (三)被告與綽號「阿華」之成年男子，係利用不知情之百奇虹公
    司及華儲公司為渠等運輸、倉儲本案毒品，則被告應為運輸
    第三級毒品罪及准私運管制物品進口罪之間接正犯。
  (四)被告以一次偽簽之行為在百奇虹公司送貨單第一聯至第四聯
    上偽造「李天柱」簽名各一枚（共計四枚），係屬單純一罪
    。其偽造「李天柱」署押之行為，係偽造私文書之前階段行
    為，而其偽造私文書後復持以行使，其偽造私文書之低度行
    為，復為行使之高度行為所吸收，均不另論罪。
  (五)被告與綽號「阿華」之成年男子因運輸而持有第三級毒品愷
    他命之低度行為，以及被告因販賣而持有第三級毒品愷他命
    之低度行為，分別為運輸、販賣第三級毒品愷他命之高度行
    為所吸收，均不另予論罪。
  (六)被告與綽號「阿華」之成年男子所共犯運輸第三級毒品罪以
    及準私運管制物品進口罪等二罪，係出於一私自運輸進口之
    行為而觸犯二罪名，為想像競合犯，應依刑法第五十五條之
    規定，從一重之運輸第三級毒品罪處斷（最高法院91年度台
    上字第4701號判決要旨參照）。
  (七)被告所犯之運輸第三級毒品罪以及販賣第三級毒品未遂罪等
    二罪，亦應認為屬一行為而觸犯二罪名者，而論以想像競合
    犯，並從一重之運輸第三級毒品罪處斷。茲論述如下：
    1.被告為本件犯行前，刑法第五十五條後段牽連犯之規定已
      於94年1月7日修正公布刪除，並自95年7月1日施行；而被
      告於本件係以運輸第三級毒品進入臺灣地區○○段，以達
      到在臺灣地區販賣第三級毒品之目的，若行為發生在舊法
      時期，將依修正前刑法第五十五條後段牽連犯之規定論以
      裁判上一罪（最高法院92年度台上字第992號、93年度台
      上字第4859號、93年度台上字第1067號等判決要旨參照）
      。但被告行為時之刑法業已修正，並已將上開牽連犯之規
      定廢除，廢除理由為：在外國立法例上，並無牽連犯之規
      定，且有認為「在構成牽連犯之數罪中，作為手段之行為
      罪與結果罪間，具有相當時間之間隔，倘將其中一方之既
      判力及於他者，並不適當；而判例通常係以數罪間具有手
      段、結果之關係作為牽連犯之成立要件，惟在具體適用上
      ，亦不盡一貫，在現行法下，許多應適用牽連犯之場合，
      判例將其論以想像競合犯；因此，將牽連犯之規定予以刪
      除，並不會造成被告之不利益。」；故牽連犯之實質根據
      既難有合理之說明，且其存在亦不無擴大既判力範圍，而
      有鼓勵犯罪之嫌，實應予刪除為當。至於對於新法施行前
      實務上以牽連犯予以處理之犯罪類型，在新法施用後之適
      用上，則得視其具體情形，分別論以想像競合犯或數罪併
      罰，予以處斷（刑法第五十五條修正理由第一點、第二點
      參照）。
    2.觀諸本次修法關於牽連犯規定刪除之原因，固然係源於實
      務上對於牽連犯「方法目的關係」或「原因結果關係」之
      認定過於寬鬆，不當擴大既判力範圍，使國家刑罰權之行
      使發生不合理之現象，實有鼓勵犯罪之嫌，故而將之刪除
      ，而屬法務部所稱本次修法「寬嚴並進」之刑事政策中，
      較不利於行為人之從「嚴」措施。然若干基於單一犯意、
      單一目的而在外觀上實施多數自然意義的行為之犯罪型態
      ，如有時空上之密接性，客觀上又可得辨認相關性，而從
      自然之觀點以及社會通念之立場以觀，若該自然意義之數
      行為所構成之犯罪，在其構成要件之本質部分有相重合之
      情形，仍應適度限制以數罪併罰評價之範圍，而以「一行
      為」之概念論以想像競合犯，否則將會造成對於同一不法
      要素予以過度評價或重複評價之不合理與不公平現象。
    3.至於學界近來針對刑法牽連犯規定廢除後所提出之論述觀
      察，有認為牽連犯即屬想像競合犯之一種，廢除後逕論以
      想像競合犯即可（參林山田著「論想像競合犯與牽連犯」
      一文，載軍法專刊第44期第06卷）。有認為應以「經驗上
      一行為」，亦即一個意思決定所啟動的一個複合的因果流
      程，其中數個相互連結的因果事實，彼此融合成一個整體
      ，因係出於一個意思決定，各自予以獨立評價，會造成重
      複評價，故在此概念下之經驗上一行為，原論以牽連犯者
      即屬一種想像競合犯（參許玉秀著「一罪與數罪之分界—
      自然的行為概念」一文，載臺灣本土法學雜誌第46期第92
      頁以下）。有認為應在避免對於同一不法要素予以過度評
      價之立論上探討想像競合犯之「一行為」概念，唯有所實
      施之不法行為完全等同或部分等同，才能獲得從一重處斷
      之評價，故牽連犯廢除後，各不同犯罪，如無此等同關係
      ，而僅係時間上等同，並不足以認定成立想像競合犯，而
      應成立數罪（參陳志輝著「牽連犯與連續犯廢除後之犯罪
      競合問題—從行為單數與行為複數談起」一文，載月旦法
      學雜誌第122期第21頁以下）。又有認為實務上原本以牽
      連關係處理之案件類型中，有部分係屬於在若干構成要件
      中，除基本行為的規範外，尚有行為實行方式的規定，亦
      即行為非價的內容包含基礎行為與行為實施態樣；如行為
      因此而有侵害他法益，在表象上，雖可稱之係行為的「必
      然結果」，但在此構成要件的結果不法中，並未包含此「
      必然結果」，因此不能遽然以法律競合的情形處理之，應
      賦予該結果在法律上之評價，而將之視為係一行為而觸犯
      數罪名之想像競合犯來處理（參柯耀程著「刑法總論釋義
      —修正法篇（下）」一書，元照出版有限公司，2005年10
      月初版，第236至240頁）。另有認為應從自然之觀點以及
      社會通念之立場，用以評價想像競合犯之「一行為」之涵
      意，所謂「一行為」乃行為人基於一個意思決定所實施，
      依自然之觀察，在社會通念上，得認係一個且為同一身體
      動靜之謂；至於評價之方法，應以「構成要件行為合一性
      」為原則，此合一性之程度應採「主要部分一致說」，亦
      即形成構成要件之特徵所不可或缺之本質部分應為相重合
      ；惟若「構成要件行為合一性」於具體個案之判斷上有其
      困難時，例外則得依「構成要件行為相互之不可分性、不
      可避免性或依存性」以及「構成要件行為之統合性或發展
      結合性」等評價方法為輔（參甘添貴著「罪數理論之研究
      」一書，元照出版有限公司，2006年4月初版，第190至20
      2頁）。此外，實務上則有認為外觀上之多數自然意義的
      行為，如有時空之密接性，客觀上可得辨認相關性，尤其
      出於單一目的及單一犯意，則可總括視為一行為；而在部
      分行為為繼續犯之情形，另一部份行為與繼續犯有關連性
      時，亦可視為部分合致，而論以想像競合犯（參花滿堂著
      「牽連犯、連續犯廢除後之適用問題」一文，載最高法院
      學術研究會編印「刑法修正後之適用問題」一書第162至
      164頁）。
    4.基此，以本案情節而論，被告自始即係以運輸第三級毒品
      進入臺灣地區之行為作為其販入第三級毒品之實施方法，
      亦即被告自始即係基於販賣之營利意圖而為上開運輸毒品
      之行為，其運輸之行為與販入之行為間，在時空上有其密
      接性，客觀上亦可得辨認相關性，不論從自然觀點或社會
      通念之立場觀察，該等行為均屬以一個意思決定所啟動的
      一個複合的因果流程，其中數個相互連結的因果事實，彼
      此融合成一個整體，且「運輸行為」之行為態樣與「販入
      行為」之構成要件本質上，尚堪認有其相重合之處，故自
      應適度限制以數罪併罰評價之範圍，而以一行為之概念論
      以想像競合犯，以避免造成過度評價或重複評價之疑慮。
      而運輸第三級毒品罪與販賣第三級毒品未遂罪，其中販賣
      未遂部分按刑法第二十五條第二項之規定既得減輕其刑，
      故依刑法第五十五條之規定，即應從一重之運輸第三級毒
      品罪處斷。
  (八)被告所犯行使偽造私文書罪及運輸第三級毒品罪等二罪間，
    犯意各別，行為不同，罪質互異，雖亦係基於販入第三級毒
    品之營利目的而為之，且在時空上亦有其密接性，然該「行
    使偽造私文書」之行為與「運輸行為」之間，在構成要件上
    之特徵並無本質部分相重合之情形，難認有何構成要件行為
    合一性可言，縱予以獨立評價，並無重複評價或過度評價之
    可能，故仍應分論併罰。
  (九)爰審酌被告為本案主嫌，且為毒品上游，在本案毒品進入我
    國國境之前，即已密集聯繫、張羅、指揮銷貨管道，其為圖
    營利而自大陸地區走私大量第三級毒品愷他命來臺，對國人
    身心健康之戕害不容小覷，對國力及社會秩序所造成之潛在
    危害非輕，幸本案毒品甫進入我國之際，即為警查扣在案，
    方未造成更大之危害，又其對於行使偽造私文書犯行部分坦
    承犯行，然對於運輸及販賣第三級毒品犯行部分則始終飾詞
    狡辯，供詞反覆，企圖脫罪，毫無悔意，犯後態度惡劣，暨
    其犯罪手段、生活狀況、品行及智識程度等一切情狀，本院
    認為公訴人所具體求處之有期徒刑十年，略嫌過重，爰分別
    量處如主文所示之刑，並定其應執行之刑，以示警懲。
六、諭知沒收部分：
  (一)扣案如附表一編號1.所示之第三級毒品愷他命（合計淨重九
    百七十二點七六公克），既非毒品危害防制條例第十八條第
    一項前段所規定應予沒收銷燬之第一、二級毒品，復非同條
    項後段所規定應依行政程序沒入銷燬之範圍，又非同條例第
    十九條第一項所定「供犯罪所用或因犯罪所得之物」（因不
    包括毒品本身在內），故均不得援用上開條文為其沒收依據
    。是則，本案毒品既屬不受法律保護之違禁物，又係被告因
    犯罪行為而遭查獲者，應回歸刑法之適用，依刑法第三十八
    條第一項第一款之規定諭知沒收之，始為適法（最高法院96
    年度台上字第728判決要旨參照）。
  (二)扣案如附表一編號2.所示之包裝小袋（總重十八點七三公克
    ），依據扣案物照片及法務部調查局前述鑑定結果所示，既
    可與上開毒品分別秤重施鑑，足見該等包裝小袋確可與上開
    毒品分離，並非得視為毒品之一部分，則該等外包裝袋既有
    防止毒品裸露、逸出及潮濕之功用，並便於攜帶及運輸，且
    屬被告與綽號「阿華」之成年男子所有而供渠等共同犯運輸
    毒品罪所用之物，應依毒品危害防制條例第十九條第一項之
    規定宣告沒收之（最高法院91年度台上字第2062號、92年度
    台上字第1275號判決要旨供參）。
  (三)扣案如附表一編號3.7.8.所示之時鐘、包裹外盒及時鐘包裝
    盒等物，係被告所有供其犯本件運輸毒品罪所用之物；扣案
    如附表一編號4.所示之筆記本（內容詳95年度偵字第28414
    號卷第15至17頁），亦據被告供承為其所有，其上記載綽號
    「阿華」之成年男子以及與被告密集聯繫販賣毒品事宜之綽
    號「阿明」、「阿州」、「阿凱」、「小豪」、「修」、「
    五百」等不詳成年人之聯絡電話，顯係供被告犯本件販賣毒
    品罪所用之物；扣案如附表一編號5.所示之空夾鏈袋一大包
    ，被告供承係其準備裝毒品之用（詳本院卷第79 頁），雖
    被告否認有何販賣毒品之犯行，然該部分犯行之事證既已明
    確，堪認該扣案之夾鏈袋一大包，應係被告用以將本案毒品
    再行分裝後，便其賣出之供販賣毒品所用之物；扣案如附表
    一編號6.所示之行動電話機二具（即分別搭配0000000000、
    0000000000門號使用者，然不含門號SIM卡在內），被告始
    終坦承為其所有，且依據前述通訊監察書及通訊監察譯文內
    容，可證確為供被告犯運輸毒品罪及販賣毒品罪之聯繫工具
    ；從而，上述扣案物均應依毒品危害防制條例第十九條第一
    項之規定宣告沒收之。又因該等扣案物既迄本院裁判時均仍
    扣案中，要無全部或一部不能沒收之情形，爰不另予諭知「
    如全部或一部不能沒收時，追徵其價額」（臺灣高等法院暨
    所屬法院88年法律座談會彙編第265至266頁參照）。
  (四)扣案如附表一編號10.所示之百奇虹公司送貨單一紙（第四聯
    ），為華儲公司交由被告攜回留存，核屬被告所有且供其犯
    行使偽造私文書所用之物，應依依刑法第三十八條第一項第
    二款規定為沒收之諭知，該送貨單既已整張諭知沒收，則其
    上偽造之「李天柱」簽名一枚，即無須再為沒收之諭知；至
    於交由華儲公司收回之第一聯至第三聯部分，既均非被告所
    有，即不得依刑法第三十八條第一項第二款之規定予以整份
    沒收，然因其上所偽造之「李天柱」簽名共計三枚，仍不失
    為被告所偽造之署押，且無證據證明業已滅失，故均應依刑
    法第二百十九條之規定予以宣告沒收。
  (五)至於扣案如附表一編號9.、附表二編號1.2.所示之現款，公
    訴人雖認屬被告販賣毒品所得（詳起訴書第8頁第11至12行
    ），然本件毒品甫運輸進入我國國境即遭警查獲，被告尚未
    依其原訂計畫將扣案毒品分售或預先收取價款，則該等扣案
    現款當非被告販賣毒品所得甚明。又查，被告於警詢時係稱
    ：在大陸地區時已將購買毒品的費用交予「阿華」云云（詳
    95年度偵字第28414號卷第10頁）；次於偵訊時先稱：扣案
    款項其中三萬元人民幣是要給「阿華」的，其餘是伊要跟女
    朋友去大陸玩用的等語（詳上開偵卷第64頁）；於本院審理
    時則稱：購買本件愷他命的錢，沒有全部付完，還有四萬元
    人民幣要給付「阿華」，但扣案現款與本案無關，是在伊女
    友的包包內啟出等語（詳本院卷第75頁）；則被告雖對是否
    尚欠「阿華」購買毒品之價金以及扣案現款究竟用途為何等
    情，前後說法未盡相符，然依據前述通訊監察譯文可證，被
    告確實僅支付部分定金，尚有部分款項尚未支付綽號「阿華
    」之成年男子，而依據被告於為警查獲當日12時18分及12時
    22分先後與綽號「清風」之不詳成年友人及綽號「阿華」之
    成年男子之通訊監察譯文內容顯示（詳上開偵卷第59至60頁
    ），被告係準備於領取本案夾藏毒品之包裹後，於當日下午
    隨即先將尚欠尾款中之新臺幣八萬四千元（即折合人民幣約
    為二萬元）以現款方式匯入綽號「清風」所指定之帳戶內，
    再由綽號「清風」之人將該筆款項匯入綽號「阿華」之人所
    指定之帳戶內，故扣案現款中之新臺幣八萬四千元（即如附
    表一編號9.所示部分），堪認係被告當日隨身攜帶欲辦理匯
    款之用，當屬供被告販入本案毒品所用之財物，應依毒品危
    害防制條例第十九條第一項之規定宣告沒收之。又因該部分
    現款迄本院裁判時均仍扣案中，要無全部或一部不能沒收之
    情形，爰不另予諭知「如全部或一部不能沒收時，以其財產
    抵償之」。而扣案如附表二編號1.2.所示之新臺幣及人民幣
    現款，本院則查無任何積極證據足資證明要屬供被告犯罪所
    用、所得之物，爰不予宣告沒收之，附此敘明。
  (六)扣案之附表二編號3.所示之時鐘，係在被告所駕駛之自小客
    車內起獲，並非自本件扣案之包裹內所啟出，本院查無任何
    積極證據足資證明要屬供被告犯罪所用、所得之物，爰不予
    宣告沒收之。又毒品危害防制條例第十九條第一項規定之義
    務沒收，固為刑法之特別規定，但上開法條既無「不問屬於
    犯人與否，沒收之」之規定，仍應以該物品屬於犯人所有者
    為限，始應予以沒收，庶符沒收制度之基本原則（最高法院
    90年度台上字第626號判決要旨參照）；故扣案如附表二編
    號4.所示之行動電話門號SI M卡二枚（0000000000、000000
    0000），雖為被告持以供本件犯罪所用之物，然該等門號SI
    M卡均係發卡之電信公司所有之物（按依國內電信公司之一
    般定型化契約之約定，該等SIM卡之所有權乃屬各電信公司
    所有，持用人僅取得使用權），既非屬被告所有，又非屬違
    禁物，即核與沒收之要件不符；又未扣案之3236—DA號之自
    用小客車，雖為供被告犯本件運輸、販賣毒品罪所用之交通
    工具，惟該車係被告前向新竹某不知情租車業者所租用，且
    非被告所有之物（詳本院卷第54頁車號查詢汽車車籍資料）
    ，故該等物件均不得宣告沒收之，附此敘明。
七、至於公訴人移送併辦部分（96年度偵字第2684號），核該案
    卷內容僅為已起訴部分（95年度偵字第28414號）犯罪事實
    之證據補充附件爾，補充敘明之。
八、據上論斷，應依刑事訴訟法第二百九十九條第一項前段，毒
    品危害防制條例第四條第三項、第六項、第十九條第一項，
    懲治走私條例第十二條、第二條第一項，刑法第十一條、第
    二十五條第二項、第二十八條、第二百十六條、第二百十條
    、第五十五條、第五十一條第五款、第三十八條第一項第一
    款、第二款、第二百十九條，判決如主文。
中　　華　　民　　國　　96　　年　　3   　月　　16　　日
                  刑事第十二庭  審判長法　官　莊深淵
                                      法　官　羅智文
                                      法　官　廖慧如
以上正本證明與原本無異
如不服本判決，應於收受本判決後十日內向本院提出上訴書狀，
其未敘述上訴理由者，並得於提起上訴後十日內向本院補提理由
書狀（均須按他造當事人之人數附繕本）「切勿逕送上級法院」
                                      書記官　魏宏銘
中　　華　　民　　國　　96　　年　　3   　月　　16　　日
附錄本案論罪科刑法條全文：
一刑法第二百十條：
  偽造、變造私文書，足以生損害於公眾或他人者，處五年以下
  有期徒刑。
二毒品危害防制條例第四條第三項：
  製造、運輸、販賣第三級毒品者，處五年以上有期徒刑，得併
  科新臺幣五百萬元以下罰金。
三懲治走私條例第二條第一項：
  私運管制物品進口、出口逾公告數額者，處七年以下有期徒刑
  ，得併科新臺幣三百萬元以下罰金。
附表一
┌──┬───────────┬──────────┬────────────┐
│標號│     扣案物品名稱     │       數  量       │備註及諭知沒收之法條依據│
├──┼───────────┼──────────┼────────────┤
│ 1. │第三級毒品愷他命白色粉│合計淨重玖佰柒拾貳點│該分裝成柒拾捌小袋之第三│
│    │末                    │柒陸公克（為警查扣時│級毒品愷他命白色粉末，其│
│    │                      │分裝成柒拾捌小袋）  │毛重最輕者為伍點貳公克，│
│    │                      │                    │最重者為拾肆點陸公克。  │
│    │                      │                    │                        │
│    │                      │                    │刑法第三十八條第一項第一│
│    │                      │                    │款                      │
├──┼───────────┼──────────┼────────────┤
│ 2. │包裝小袋（供分裝編號1.│柒拾捌個（包裝總重拾│毒品危害防制條例第十九條│
│    │所示之第三級毒品愷他命│捌點柒公克）      │第一項                  │
│    │白色粉末之用者）      │                    │                        │
├──┼───────────┼──────────┼────────────┤
│ 3. │時鐘（供夾藏編號1.2.所│柒拾玖個            │於編號7.及編號8.之包裹內│
│    │示之分裝後第三級毒品愷│                    │取出                    │
│    │他命白色粉末之用者）  │                    │                        │
│    │                      │                    │毒品危害防制條例第十九條│
│    │                      │                    │第一項                  │
├──┼───────────┼──────────┼────────────┤
│ 4. │筆記本                │壹本                │毒品危害防制條例第十九條│
│    │                      │                    │第一項                  │
├──┼───────────┼──────────┼────────────┤
│ 5. │空夾鏈袋              │壹大包              │毒品危害防制條例第十九條│
│    │                      │                    │第一項                  │
├──┼───────────┼──────────┼────────────┤
│ 6. │行動電話機（不含行動電│貳支                │分別搭配0000000000、0970│
│    │話門號SIM卡）         │                    │033541門號SIM卡所使用。 │
│    │                      │                    │                        │
│    │                      │                    │毒品危害防制條例第十九條│
│    │                      │                    │第一項                  │
├──┼───────────┼──────────┼────────────┤
│ 7. │收件人為「李天柱」之包│壹個                │毒品危害防制條例第十九條│
│    │裹外盒（裝藏編號8.所示│                    │第一項                  │
│    │之包裝盒）            │                    │                        │
├──┼───────────┼──────────┼────────────┤
│ 8. │時鐘包裝盒（裝藏編號1.│壹個                │毒品危害防制條例第十九條│
│    │2.所示之夾藏有毒品分裝│                    │第一項                  │
│    │袋之時鐘）            │                    │                        │
├──┼───────────┼──────────┼────────────┤
│ 9. │新臺幣現款            │捌萬肆仟元          │扣案新臺幣現款共計壹拾壹│
│    │                      │                    │萬零佰元；僅其中捌萬肆│
│    │                      │                    │仟元應予沒收。          │
│    │                      │                    │                        │
│    │                      │                    │毒品危害防制條例第十九條│
│    │                      │                    │第一項                  │
├──┼───────────┼──────────┼────────────┤
│ 10. │百奇虹航空貨運承攬有限│壹紙                │該送貨單「客戶簽收」欄內│
│    │公司送貨單（第四聯）  │                    │有被告所偽造之「李天柱」│
│    │                      │                    │簽名一枚。又該送貨單為一│
│    │                      │                    │式四聯，亦即被告係於第一│
│    │                      │                    │聯偽造「李天柱」之簽名一│
│    │                      │                    │次後，經複寫作用而共計偽│
│    │                      │                    │造「李天柱」簽名四枚。  │
│    │                      │                    │                        │
│    │                      │                    │刑法第三十八條第一項第二│
│    │                      │                    │款                      │
└──┴───────────┴──────────┴────────────┘
附表二
┌──┬───────────┬──────────┬────────────┐
│標號│     扣案物品名稱     │       數  量       │         備  註         │
├──┼───────────┼──────────┼────────────┤
│ 1. │新臺幣現款            │貳萬陸仟佰元      │扣案新臺幣現款共計壹拾壹│
│    │                      │                    │萬零佰元；僅其中捌萬肆│
│    │                      │                    │仟元應予沒收。          │
├──┼───────────┼──────────┼────────────┤
│ 2. │人民幣現款            │肆拾貳元            │                        │
├──┼───────────┼──────────┼────────────┤
│ 3. │時鐘                  │捌個                │在被告所駕駛之3236-DA自 │
│    │                      │                    │小客車內取獲。          │
├──┼───────────┼──────────┼────────────┤
│ 4. │行動電話門號SIM卡     │貳枚                │分別為0000000000及097003│
│    │                      │                    │3541門號卡，亦即扣案時係│
│    │                      │                    │搭配如附表一編號6.所示行│
│    │                      │                    │動電話機所使用者。      │
└──┴───────────┴──────────┴────────────┘
（以下空白）
